臺灣彰化地方法院刑事裁定　　　　　　96年度聲減字第3463號
聲　請　人　臺灣彰化地方法院檢察署檢察官
受　刑　人　甲○○
　　　　　　　　　　現在臺灣臺中監獄執行中
上列受刑人因違反毒品危害防制條例等案件，已經判決罪刑確定
，聲請人聲請減刑及定應執行刑（九十六年度聲減字第三四三三
號），本院裁定如下：
    主  文
甲○○所犯如附表所示之二罪，各減為如附表所示之刑，應執行
有期徒刑玖月又拾伍日，如易科罰金，以銀元佰元即新臺幣玖
佰元折算壹日。
    理  由
一、按中華民國八十年罪犯減刑條例第六條規定：「本條例施行
    前，經通緝而未於本條例施行之日起十個月內自動歸案接受
    偵查、審判或執行者，不得依本條例減刑。」係指於該條例
    施行前經通緝，而未於該條例施行後之十個月限期內自動歸
    案者，不得依該條例減刑，如係於該條施行前經通緝，並於
    該條例施行前經緝獲到案者，應不受該條規定不得減刑之限
    制（最高法院八十一年度臺非字第十二號裁判意旨參照）。
    又依中華民國九十六年罪犯減刑條例第五條規定：「本條例
    施行前，經通緝而未於九十六年十二月三十一日以前自動歸
    案接受偵查、審判或執行者，不得依本條例減刑。」則依前
    揭最高法院判決意旨，於該條例施行前經通緝，並於該條例
    施行前經緝獲到案者，即不受該條例第五條規定不得減刑之
    限制。本件受刑人甲○○前因如附表編號一、二所示之案件
    ，於民國九十六年一月九日，經臺灣彰化地方法院檢察署於
    執行中通緝，並於中華民國九十六年罪犯減刑條例施行前，
    緝獲歸案，按諸前揭說明，自無該條例第五條規定之適用，
    合先敘明。
二、按刑法、罰金罰鍰提高標準條例、刑法施行法先後於九十四
    年二月二日、九十五年五月十七日、同年六月十四日修正公
    布，並均於九十五年七月一日施行，關於本案應適用之新舊
    法，茲比較如下：
  (一)刑法第五十一條第五款關於定應執行刑之規定，由「宣告多
    數有期徒刑者，於各刑中之最長期以上，各刑合併之刑期以
    下，定其刑期。但不得逾二十年。」修正為「宣告多數有期
    徒刑者，於各刑中之最長期以上，各刑合併之刑期以下，定
    其刑期。但不得逾三十年。」應依刑法第二條第一項規定，
    適用最有利於行為人之法律；裁判確定前犯數罪，其中一罪
    在新法施行前者，亦同（最高法院九十五年度第八次刑事庭
    會議決議第五點第一項參照）。本件受刑人甲○○所犯如附
    表所示之二罪，均係於九十五年七月一日新法施行前所犯，
    經比較新、舊法結果，受刑人行為後之新法並未有利於受刑
    人，依刑法第二條第一項前段規定，本件應適用受刑人行為
    時之法律即修正前刑法第五十一條第五款規定，合先敘明。
  (二)刑法第四十一條第二項關於定應執行刑得易科罰金之規定由
    「併合處罰之數罪，均有前項情形，其應執行之刑逾六月者
    ，亦同。」修正為「前項規定於數罪併罰，其應執行之刑未
    逾六月者，亦適用之。」然依刑法施行法第三條之一第三項
    規定「於九十四年一月七日刑法修正施行前犯併合處罰數罪
    中之一罪，且該數罪均符合第四十一條第一項得易科罰金之
    規定者，適用九十年一月四日修正之刑法第四十一條第二項
    規定。」本件受刑人所犯如附表所示之二罪，均係於九十五
    年七月一日新法施行前所犯，自應適用修正前刑法第四十一
    條第二項規定。
  (三)刑法第四十一條第一項前段關於易科罰金折算標準之規定，
    由「犯最重本刑為五年以下有期徒刑以下之刑之罪，而受六
    個月以下有期徒刑或拘役之宣告，因身體、教育、職業、家
    庭之關係或其他正當事由，執行顯有困難者，得以一元以上
    三元以下折算一日，易科罰金。」修正為「犯最重本刑為五
    年以下有期徒刑以下之刑之罪，而受六個月以下有期徒刑或
    拘役之宣告者，得以新臺幣一千元、二千元或三千元折算一
    日，易科罰金。」應依刑法第二條第一項規定，適用最有利
    於行為人之法律（最高法院九十五年度第八次刑事庭會議決
    議第三點第二項參照）。修正前刑法第四十一條第一項前段
    之易科罰金折算標準，依修正刪除前之罰金罰鍰提高標準條
    例第二條規定，應就其原定數額提高為一百倍折算一日，並
    依現行法規所定貨幣單位折算新臺幣條例第二條規定，以新
    臺幣元之三倍折算之，亦即，修正前刑法第四十一條第一項
    前段之易科罰金折算標準，應以銀元一百元以上三百元以下
    即新臺幣三百元以上九百元以下折算為一日。經比較新、舊
    法結果，受刑人行為後之新法並未有利於受刑人，依刑法第
    二條第一項前段規定，本件應適用受刑人行為時之法律即修
    正前刑法第四十一條第一項前段、修正前罰金罰鍰提高標準
    條例第二條規定。
三、受刑人甲○○所犯如附表所示之二罪，經先後判處如附表所
    示之刑，並分別確定在案。茲檢察官以其犯罪時間在九十六
    年四月二十四日以前，合於減刑條件，聲請予以減刑，並定
    其應執行之刑。
四、本院審核認聲請為正當，均應予以減刑，並定其應執行之刑
    。爰依中華民國九十六年罪犯減刑條例第二條第一項第三款
    、第八條第一項、第三項、第九條、第十條第二項、第十二
    條，刑法第二條第一項前段、第五十三條，修正前刑法第五
    十一條第五款、第四十一條第一項前段、第二項，修正前罰
    金罰鍰提高標準條例第二條規定，裁定如主文。
中　　華　　民　　國　　96　　年　　10　　月　　25　　日
               　 刑事第六庭    法  官  鄭舜元
以上正本證明與原本無異。
如不服本裁定，應於裁定送達後5日內向本院提出抗告狀（須附
繕本）。
中　　華　　民　　國　　96　　年　　10　　月　　25　　日
                                書記官  郭佳雯
 附表：受刑人甲○○減刑及定應執行之刑案件一覽表
┌───────┬─────────────┬─────────────┐
│  編      號  │      一                  │     二                   │
├───────┼─────────────┼─────────────┤
│  罪      名  │施用第一級毒品            │詐欺                      │
├───────┼─────────────┼─────────────┤
│  宣  告  刑  │有期徒刑九月              │有期徒刑一年              │
├───────┼─────────────┼─────────────┤
│  所 犯 法 條 │毒品危害防制條例第十條第一│刑法第三百三十九條第一項  │
│              │項                        │                          │
├───────┼─────────────┼─────────────┤
│  犯 罪 日 期 │九十五年五月三十日、同年六│九十四年十二月二十一日至九│
│              │月四日                    │十五年三月二十二日        │
├───────┼─────────────┼─────────────┤
│偵查機關年度及│彰化地檢九十五年毒偵字第二│彰化地檢九十五年偵字第四五│
│案號          │七七二號                  │七三、六五三四號          │
├───┬───┼─────────────┼─────────────┤
│  最  │法  院│臺灣彰化地方法院          │臺灣彰化地方法院          │
│  後  ├───┼─────────────┼─────────────┤
│  事  │案  號│九十五年度訴字第一四○四號│九十五年度易字第一一二四號│
│  實  ├───┼─────────────┼─────────────┤
│  審  │判決日│九十五年九月二十日        │九十五年十月三十一日      │
│      │期    │                          │                          │
├───┼───┼─────────────┼─────────────┤
│  確  │法  院│臺灣彰化地方法院          │臺灣彰化地方法院          │
│  定  ├───┼─────────────┼─────────────┤
│  判  │案  號│九十五年度訴字第一四○四號│九十五年度易字第一一二四號│
│  決  ├───┼─────────────┼─────────────┤
│      │判決確│九十五年十月十一日        │九十五年十一月二十七日    │
│      │定日期│                          │                          │
├───┴───┼─────────────┼─────────────┤
│減刑後之刑    │有期徒刑四月又十五日，如易│有期徒刑六月，如易科罰金，│
│              │科罰金，以銀元三百元即新臺│以銀元三百元即新臺幣九百元│
│              │幣九百元折算一日。        │折算一日。                │
└───────┴─────────────┴─────────────┘
